【裁判字號】    95,易,61
【裁判日期】    950221
【裁判案由】    毒品危害防制條例
【裁判全文】
臺灣板橋地方法院刑事判決                95年度易字第61號
公  訴  人  臺灣板橋地方法院檢察署檢察官
被      告  甲○○
上列被告因違反毒品危害防制條例案件，經檢察官提起公訴（94
年度毒偵字第5148、5631號），被告於本院準備程序中就被訴事
實為有罪之陳述，經本院合議庭裁定由受命法官獨任進行簡式審
判程序，並判決如下：
    主  文
甲○○連續施用第二級毒品，處有期徒刑伍月，如易科罰金，以
參佰元折算壹日。扣案安非他命貳包（毛重零點陸公克、淨重零
點壹伍公克）及含有安非他命之殘渣袋參包，均沒收銷燬之；吸
食器貳組、分裝袋壹批及吸食玻璃球壹個，均沒收。
    事  實
一、甲○○曾因施用毒品案件，經本院以民國89年度毒聲字第
    6329號裁定送台灣台北看守所附設勒戒處所觀察、勒戒後，
    認無繼續施用毒品之傾向，於89年11月27日釋放出所，由台
    灣板橋地方法院檢察署檢察官於同日以89年度毒偵字第6623
    號為不起訴處分確定。又因施用第2 級毒品案件，經本院於
    94年9 月9 日以94年度簡字第3084號刑事判決判處有期徒刑
    3 月確定（嗣該案於94年10月17日易科罰金執行完畢；於本
    案不構成累犯）。詎甲○○仍不知悔改，於上揭觀察、勒戒
    執行完畢釋放後5 年內，另基於施用第2 級毒品安非他命之
    概括犯意，自94年8 月30日前案即本院94年度簡字第3084號
    刑事判決送達後之某時起至94年9 月22日清晨某時止，在台
    北縣板橋市○○路之雅庭汽車旅館內，以將安非他命置入吸
    食器內燒烤後吸食其煙霧之方式，連續施用第2 級毒品安非
    他命多次。嗣於94年9 月8 日凌晨2 時（起訴書誤載為6 日
    凌晨3 時）許，在台北縣土城市○○路○ 段123 號6 樓住處
    為警查獲，並扣得其所有之含有安非他命之殘渣袋3 包、吸
    食器1 組及分裝袋1 批；又於同年9 月25日凌晨2 時25分許
    ，為警在上址住處查獲，並扣得其所有之安非他命2 包（毛
    重0.6 公克、淨重0.15公克）、吸食器1 組、吸食玻璃球1
    個。
二、案經台北縣政府警察局土城分局、板橋分局報請臺灣板橋地
    方法院檢察署檢察官偵查後起訴。
    理  由
一、上揭事實，業據被告甲○○於警詢、檢察官偵查及本院準備
    程序、審理時均坦承不諱。且被告於前開2 次為警查獲後所
    採集之尿液，經分別送交臺灣檢驗科技股份有限公司，以酵
    素免疫分析法（EIA）初 步檢驗，並以氣相層析質譜儀法（
    GC/MS）確 認檢驗結果，均呈安非他命類陽性反應等情，有
    該公司94年9 月28日、94年10月12日濫用藥物尿液檢驗報告
    各1 紙附卷可稽。此外，復有如事實欄所載之物品扣案，及
    本院94年度簡字第3084號刑事判決送達證書影本1 件附卷可
    資佐證，足認被告上開自白核與事實相符，堪予採信。又被
    告曾因施用毒品案件，經本院以89年度毒聲字第6329號裁定
    送台灣台北看守所附設勒戒處所觀察、勒戒後，認無繼續施
    用毒品之傾向，於89年11月27 日 釋放出所，由台灣板橋地
    方法院檢察署檢察官於同日以89 年 度毒偵字第6623號為不
    起訴處分確定等情，有臺灣高等法院被告前案紀錄表、台灣
    板橋地方法院檢察署刑案資料查註紀錄表、台灣板橋地方法
    院檢察署檢察官89年度毒偵字第6623號不起訴處分書電腦查
    詢系統列印資料各1 份在卷足憑。是被告於經觀察、勒戒執
    行完畢釋放後5 年內，再犯本件施用毒品犯行至明。本件事
    證明確，被告犯行已堪認定，應依法論科。
二、查安非他命為毒品危害防制條例第2 條第2 項第2 款所明定
    之第2 級毒品，依法不得持有及施用。核被告所為，係犯毒
    品危害防制條例第10條第2 項之施用第2 級毒品罪。被告施
    用第2 級毒品安非他命前、後之持有毒品之低度行為，應為
    其施用之高度行為所吸收，均不另論罪。又被告前後多次施
    用毒品之行為，時間密接，所犯構成要件相同，顯係基於概
    括犯意為之，應依連續犯之規定，論以一罪並加重其刑。爰
    審酌被告曾因施用毒品案件，獲不起訴處分之寬典，仍不能
    戒除毒癮，再次漠視法令禁制而犯本案，顯見其自制力薄弱
    ，惟其施用毒品所生之危害，實以自戕身心健康為主，兼衡
    被告素行資料、犯罪之動機、目的、手段、智識程度、生活
    狀況及犯罪後已坦承犯行等一切情狀，量處如主文所示之刑
    ，並諭知易科罰金之折算標準，以示懲儆。
三、扣案之第2級毒品安非他命2 包（毛重0.6 公克、淨重0.15
    公克），及含有安非他命之殘渣袋3 包，均因無法將安非他
    命自包裝袋中析離，是不問屬於被告與否，均依毒品危害防
    制條例第18條第1 項前段之規定宣告沒收銷燬之。另扣案之
    吸食器2 組、分裝袋1 批及吸食玻璃球1 個，均為被告所有
    供本件施用毒品犯罪所用之物，業經其供明在卷，應依刑法
    第38條第1 項第2 款規定宣告沒收。
據上論斷，應依刑事訴訟法第273 條之1 第1 項、第299 條第1
項前段，毒品危害防制條例第10條第2 項、第18條第1 項前段，
刑法第11條前段、第56條、第41條第1 項前段、第38條第1 項第
2 款，罰金罰鍰提高標準條例第2條，判決如主文。
本案經檢察官王聖涵到庭執行職務。
中    華    民    國    95    年    2     月    21    日
                        刑事第七庭  法  官  崔玲琦
上列正本證明與原本無異。
如不服本判決，應於判決送達後十日內向本院提出上訴狀 (應附
繕本)， 上訴於臺灣高等法院。
中    華    民    國    95    年    2     月    21    日
                                    書記官  謝秀青
附錄本案論罪科刑法條全文：
毒品危害防制條例第十條
施用第一級毒品者，處六月以上五年以下有期徒刑。
施用第二級毒品者，處三年以下有期徒刑。


司法院資訊處製作；財團法人民間司法改革基金會備份。
